【裁判字號】    97,裁,1798
【裁判日期】    970313
【裁判案由】    商標異議
【裁判全文】
最  高  行  政  法  院  裁  定
                                     97年度裁字第01798號
再 審原 告  鹿港玉珍齋有限公司
代  表  人  甲○○
訴訟代理人  林春榮  律師
再 審被 告  乙○○○
訴訟代理人  邵瓊慧  律師
            何美蘭  律師
上列當事人間商標異議事件，再審原告對於中華民國94年10月20
日本院94年度判字第01593號判決，提起再審之訴，本於行政訴
訟法第273條第1項第1款事由部分，本院裁定如下：
    主  文
再審之訴駁回。
再審訴訟費用由再審原告負擔。
    理  由
一、按再審原告提起再審之訴，應依行政訴訟法第277條第1項第
    4款表明再審理由，此為必須具備之程式。所謂表明再審理
    由，必須指明確定判決有如何合於法定再審事由之具體情事
    ，始為相當，倘僅泛言有何條款之再審事由，而無具體情事
    者，尚難謂已合法表明再審理由。如未表明再審理由，法院
    無庸命其補正。
二、再審原告起訴意旨略謂：（一）修正前商標法第37條第7款
    ，應專就商標或標章是否著名予以探究，與商號無關，原審
    臺北高等行政法院91年度訴字2759號判決，竟以「玉珍齋」
    商號於59年5月7日已依法設立登記為由，作為該商標屬著名
    商標之依據，自有違行政訴訟法第189條第1項規定，本院未
    附理由予以駁回，有同法第273條第1項第1款之再審事由。
    （二）再審原告自參加訴訟後，即一再否認據爭之第400680
    號「玉珍齋」商標屬著名商標，且系爭商標係指定使用在修
    正前商標法施行細則第49條所定商品及服務分類表第29類，
    據以異議商標則使用第24類，故據以異議商標若非著名商標
    應無當時商標法第37條第7款適用。再審被告未依「著名商
    標或標章認定要點」第5點規定提出任何可資認定著名商標
    之證據，顯未盡舉證責任，本院未附理由維持據以異議商標
    屬著名之認定，自有適用法規顯有錯誤之再審事由。（三）
    再審被告提出之85年5月18日大成報、鄧景衡86年12月出版
    之「黑飲、金食、鏽島─台灣飲食文化」乙書證據之敘述，
    均非前揭要點所謂之大眾媒體持續廣告資料，原作者未說明
    報導依據亦未到庭作證，故該報導應無證據能力，且該報導
    皆係針對「玉珍齋」商號並非商標，本院維持原審採用前揭
    無證據能力之報導而認「玉珍齋」商標屬著名，有行政訴訟
    法第273條第1款再審事由。（四）原確定判決未區別並說明
    71年2月2日獲獎者究為商號或商標，即以該獲獎事實認「玉
    珍齋」商標屬著名，有行政訴訟法第273條第1款再審事由。
    （五）黃森榮之繼承人申報據以異議商標之價值僅1萬元，
    再審被告乙○○○據以異議商標每月之營業額僅新台幣數萬
    元至10餘萬元，其店面僅鹿港1家，又無對全國各地普遍行
    銷之廣告，亦未作多角化之經營，原確定判決未加審酌上述
    卷內證據亦有再審事由等語，求為判決廢棄原確定判決與臺
    北高等行政法院91年度訴字第2759號判決，並駁回再審被告
    第一審之訴。
三、本件再審原告對本院94年度判字第1593號確定判決有行政訴
    訟法第273條第1項第1款所定事由，對之提起再審之訴，經
    核前開理由，業經再審原告在本院提起上訴時提出主張，並
    經原判決論駁甚明，再審原告仍執陳詞，主張系爭申請註冊
    之商標所指定使用之商品與玉珍齋商號之商標所指定使用之
    商品並非屬類似，且該據爭商標並非著名，應無產生混淆誤
    認之虞云云，核其再審訴訟所表明之再審理由，無非說明其
    對於前訴訟程序確定判決、原處分或訴願決定不服之理由，
    然對於上開確定判決究有如何合於行政訴訟法第273條第1項
    第1款規定之具體情事，則未據敘明，復未具體指明原判決
    所適用之法規與該案應適用之現行法規究有如何相違背，或
    與解釋、判例有所牴觸之情形，其泛指原判決有不適用法規
    之違法，難謂已合法表明再審事由，依上說明，其再審之訴
    自非合法。另再審原告本於行政訴訟法第273條第1項第14款
    之再審事由部分，本院無管轄權，應裁定移送原審法院（臺
    北高等行政法院）審理。
四、依行政訴訟法第278條第1項、第104條、民事訴訟法第95條
    、第78條，裁定如主文。
中    華    民    國    97    年    3     月    13    日
                    最高行政法院第五庭
                        審判長法官  劉  鑫  楨
                              法官  侯  東  昇
                              法官  林  樹  埔
                              法官  劉  介  中
                              法官  吳  慧  娟
以  上  正  本  證  明  與  原  本  無  異
中    華    民    國    97    年    3     月    14    日
                              書記官  吳  玫  瑩


司法院資訊處製作；財團法人民間司法改革基金會備份。
